# 请教陈版主海外并购产生商誉的问题

提问人：诗人埃维Ivey 时间：2020-09-25 10:33:09
陈版主您好！请教您一个关于海外并购子公司的问题：
境内公司A，通过在美国设立的壳公司B，100%收购了美国公司C。A和C业务相同，但是收入采用的会计政策不同（不是准则差异，是会计政策差异）。在收购之前的尽调以及和收购相关的审计，都将C公司的收入成本按照A公司的政策进行了调整，并对报表进行了准则转换。收购完成后，交割日净资产的审计也按照A公司的收入政策进行了调整并对报表进行了准则转换审定了C的净资产。交割日合并报表时，商誉产生在B合并C的过程中，再合并到A。
我的疑问是，根据报表合并的过程，交割日BC合并产生商誉的过程应该是在US GAAP下进行，然后再合并到A，在合并到A时由A的管理层来调整会计政策和准则差异。
请问我的理解是否正确还是原来的做法也是可以接受的？
感谢陈版主！
另外，因为交割日收入调整的原因，两种方法计算出的商誉是有明显差异的。

回答人：chenyiwei
理论上这两种做法在最终母公司合并报表层面显示的结果应当是一样的，如果有明显差异，建议首先检查各转换环节的处理有无错误。参考：《瑞华研究 2010 ～ 2019 汇编》之“问题3-2-66（会计政策变更的追溯调整导致的合并对价分摊的处理）”。